# 控制子公司少数股东关联方认定？

提问人：木易彐火の风 时间：2020-08-25 13:33:10
[http://www.sse.com.cn/lawandrules/sserules/listing/stock/c/c_20150912_3985846.shtml](http://www.sse.com.cn/lawandrules/sserules/listing/stock/c/c_20150912_3985846.shtml)
上海证券交易所上市公司关联交易实施指引第二章 关联人及关联交易认定（五）本所根据实质重于形式原则认定的其他与上市公司有特殊关系，可能导致上市公司利益对其倾斜的法人或其他组织，包括持有对上市公司具有重要影响的控股子公司10%以上股份的法人或其他组织等。
我的理解是：
1 ，需要有“可能导致上市公司利益对其倾斜的情况”才能将“持有对上市公司具有重要影响的控股子公司10%以上股份的法人或其他组织”认定为关联方。
还是
2 、不需要，只要是 “持有对上市公司具有重要影响的控股子公司10%以上股份的法人或其他组织” 都可以认定为关联方？

回答人：chenyiwei
应是你的第二种理解：“只要是”持有对上市公司具有重要影响的控股子公司10%以上股份的法人或其他组织" 都可以认定为关联方"，而不是基于已发生利益倾斜的事实来认定。由此产生的影响是：上市公司与该少数股东之间的交易都需要作为关联交易披露和履行程序，不论其是否公允。这样可以从源头上防范与此类关联方发生不公允的关联交易，而不仅仅是事后补救。